

CONTACT ME

- 660 125 573
- marcpuig100@gmail.com
- Blanes / Sant Adrià del Besos
- Vehículo personal

Sobre Mí

Mi objetivo actual es continuar formándome y ganando experiencia para poder ampliar mis horizontes actuales y afrontar nuevos retos que contribuyan al desarrollo de mi carrera profesional y personal.

Abierto a encontrar nuevos desafios laborales

Aptitudes

- Adaptabilidad
- Buena presencia
- Trabajo en equipo
- Capacidad para resolver problemas
- Capacidad de trabajo bajo presión
- Implicación en el trabajo
- Creatividad

Marc Puig López

Ingeniero Informático

EXPERIENCIA LABORAL

Camarero

"El chiringuito" | Junio 2018 - Agosto 2018

• Camarero en un chiringuito de playa sirviendo comida y cocktails

Animador

Camping La Masia | Junio 2021 - Septiembre 2021

- Animador de actividades lúdicas e infantiles
- Organizador de eventos lúdicos

Profesor de baile

Varias escuelas | Septiembre 2021 - Actualidad

- Profesor de baile de alumnos entre 9 y 18 años
- Coreógrafo

Ingeniero Informático

Quality Machines Profile | Julio 2022 - Abril 2023

- Desarrollo web
- Instalación de hardware
- Técnico en Software de Producción de Industria 4.0

Desarrollador web Full Stack

Trabajo de Fin de Grado | Septiembre 2022 - Julio 2023

 Diseño y desarrollo de una página web con MERN Stack (MongoDB, Express.js, React.js y Node.js) para una barbería

Desarrollador web Frontend

Trabajo de freelance | Septiembre 2023 - Actualidad

- Diseño y desarrollo de páginas web para pequeñas empresas
- Uso de Astro, Tailwind, CSS, React, Javascript, GitHub.

FORMACIÓN ACADÉMICA

Universidad Tecnocampus

Ingeniería informática de gestión y sistemas de información | 2019 - 2023

Curso en desarrollo de páginas web

Online | 2022 - 2023

CONOCIMIENTOS INFORMÁTICOS

- Codigos de programación:
 - Java, Python, mySQL, MERN Stack, Javascript, Astro, etre otros.
- Redes y protocolos
- Sistemas de información
- Git y GitHub